【裁判字號】    92,訴緝,75
【裁判日期】    920826
【裁判案由】    毒品危害防制條例
【裁判全文】
臺灣桃園地方法院刑事判決                          九十二年度訴緝字第七五號
    公  訴  人  臺灣桃園地方法院檢察署檢察官
    被      告  甲○○
右列被告因毒品危害防制條例案件，經檢察官提起公訴（九十一年度毒偵字第一○一
五號），本院判決如左：
        主  文
甲○○施用第一級毒品，累犯，處有期徒刑柒月；又施用第二級毒品，累犯，處有期
刑參月，應執行有期徒刑捌月。
        事  實
一、甲○○原名梁信漢，甲○○於民國八十五年五月九日因偽造文書案件經台灣台北
    地方法院判處有期徒刑七月，緩刑三年，八十五年六月六日確定，緩刑期滿未經
    撤銷，於八十八年十一月二十日因違反槍砲彈藥刀械管制例案件經本院判處有期
    徒刑二月，併科罰金新台幣二萬元，八十九年一月八日確定，八十九年四月二十
    六日因羈押折抵刑期刑滿執行完畢，於八十九年九月十一日因違反槍砲彈藥刀械
    管制例案件經本院判處有期徒刑三月，併科罰金新台幣二萬元，於八十九年十月
    二十九日確定，經送監執行，刑期起算日期為九十三年三月二十三日，指揮書執
    行完畢日期為九十三年六月二十三日，於八十九年八月二日因違反槍砲彈藥刀械
    管制例案件經台灣高等法院判處有期徒刑一年二月，併科罰金新台幣九萬元，八
    十九年十一月十五日確定，經送監執行，刑期起算日期為九十三年七月十五日，
    指揮書執行完畢日期為九十四年九月十五日。
二、甲○○前因施用毒品案件於八十八年九月十三日經本院以八十八年度毒聲字第五
    ○九三號裁定送觀察勒戒，因無繼續施用毒品傾向，於八十八年十月二十日經台
    灣桃園地方法院檢察署檢察官以八十八年度偵字第一三六七九號不起訴處分確定
    ，又於八十九年一月二十日在桃園縣平鎮市○○街一五六巷六一號住處施用第二
    級毒品安非他命而於八十九年一月二十日經本院以八十九年度毒聲字第五五五號
    裁定送觀察勒戒，因有繼續施用毒品傾向，於八十九年二月十五日以八十九年度
    毒聲字第一一○五號裁定令入戒治處所施以強制戒治一年，並於八十九年二月十
    七日入台灣新竹戒治所施以強制戒治，且經台灣桃園地方法院檢察署檢察官於八
    十九年二月二十九日以八十九年度毒偵字第四四六號聲請簡易判決處刑，經本院
    於八十九年三月十七日以八十九年度壢簡字第三七八號判處有期徒刑四月，如易
    科罰金以三百元折算一日，於八十九年五月十五日確定，並於八十九年八月四日
    經本院以八十九年度毒聲字第五一○○號裁定停止戒治，所餘期間並宣付保護管
    束，而於八十九年九月十三日出戒治所，詎甲○○於上開保護管束期間，竟又另
    起施用第一級毒品海洛因、第二級毒品安非他命之犯意，於八十九年十一月十四
    日、十五日之某一日，在桃園縣中壢市租住處，以香菸摻入海洛因之方式施用第
    一級毒品海洛因一次，另以吸食器施用第二級毒品安非他命一次，嗣於八十九年
    十一月十六日甲○○前往台灣桃園地方法院檢察署報到採尿送驗經檢驗出呈嗎啡
    陽性及甲基安非他命陽性反應而被查獲又再施用第一級毒品海洛因及第二級毒品
    安非他命，經本院於九十年二月六日以九十年度毒聲字第三六一號裁定撤銷停止
    戒治令入戒治處所施以強制戒治，甲○○於九十二年六月二十一日自行到案而送
    入台灣新竹戒治所施以強制戒治迄今。
三、案經台灣桃園地方法院檢察署檢察官簽分偵查起訴。
        理  由
一、右揭事實已據被告甲○○於本院審理時坦承不諱，而被告於前述時、地至台灣桃
    園地方法院檢察署報到採尿送驗經檢驗出呈嗎啡陽性及甲基安非他命陽性一節，
    有臺灣桃園地方法院檢察署施用毒品犯受保護管束人採尿報告編號表、臺灣桃園
    地方法院檢察署施用毒品犯受保護管束人（被告）尿液檢體監管紀錄表、臺灣檢
    驗科技股份有限公司濫用藥物尿液檢驗報告在卷可稽，而被告前因施用毒品案件
    於八十八年九月十三日經本院以八十八年度毒聲字第五○九三號裁定送觀察勒戒
    ，因無繼續施用毒品傾向，於八十八年十月二十日經台灣桃園地方法院檢察署檢
    察官以八十八年度偵字第一三六七九號不起訴處分確定，又於八十九年一月二十
    日因施用毒品案件經本院以八十九年度毒聲字第五五五號裁定送觀察勒戒，因有
    繼續施用毒品傾向，於八十九年二月十五日以八十九年度毒聲字第一一○五號裁
    定令入戒治處所施以強制戒治一年，並於八十九年二月十七日入台灣新竹戒治所
    施以強制戒治，且經台灣桃園地方法院檢察署檢察官於八十九年二月二十九日以
    八十九年度毒偵字第四四六號聲請簡易判決處刑，經本院於八十九年三月十七日
    以八十九年度壢簡字第三七八號判處有期徒刑四月，如易科罰金以三百元折算一
    日，於八十九年八月四日經本院以八十九年度毒聲字第五一○○號裁定停止戒治
    ，所餘期間並宣付保護管束，而於八十九年九月十三日出戒治所，有臺灣桃園地
    方法院檢察署刑案資料查註紀錄表、臺灣高等法院被告全國前案記錄表及臺灣高
    等法院檢察署刑案紀錄簡覆表、本院「法務部在監在押查詢申請表」、本院八十
    九年度壢簡字第三七八號判決、台灣桃園地方法院檢察署檢察官八十八年度偵字
    第一三六七九號不起訴處分書在卷可稽，事證明確，被告犯行堪以認定。
二、按海洛因、安非他命為毒品危害防制條例第二條第二項第一款、第二款所規範之
    第一級毒品、第二級毒品，被告施用海洛因及安非他命，係犯同條例第十條第一
    項之施用第一級毒品罪、第二項之施用第二級毒品罪，其施用第一級、第二級毒
    品前後持有第一、二級毒品之低度行為，均為施用之高度行為所吸收，不另論罪
    。而被告所犯上開二罪犯意各別、行為互異，應分論併罰。被告於於八十八年十
    一月二十日因違反槍砲彈藥刀械管制例案件經本院判處有期徒刑二月，併科罰金
    新台幣二萬元，八十九年一月八日確定，八十九年四月二十六日因羈押折抵刑期
    刑滿執行完畢，有臺灣桃園地方法院檢察署刑案資料查註紀錄表、臺灣高等法院
    被告全國前案記錄表在卷可稽，五年內再犯前揭有期徒刑之上開二罪，均為累犯
    ，皆應依刑法第四十七條規定加重其刑。爰審酌被告之素行、犯罪之動機、目的
    、手段、所生危害及犯罪後態度等一切情狀，分別量處如主文所示之刑，並定應
    執行刑。
據上論斷，應依刑事訴訟法第二百九十九條第一項前段，毒品危害防制條例第十條第
第一項、第二項，刑法第十一條前段、第四十七條、第五十一條第五款，判決如主文
。
本案經檢察官鍾雅蘭到庭執行職務。
中      華      民      國    九十二    年      八      月    二十六    日
                              台灣桃園地方法院刑事第五庭
                                     法  官  林 婷 立
右正本證明與原本無異。
如不服本判決，應於判決送達後十日內向本院提出上訴狀( 應附繕本 )，上訴於臺灣
高等法院。
                                     書記官  楊 鳳 滿
中      華      民      國    九十二    年       九     月       五     日
論罪科刑法條：
毒品危害防制條例第十條
施用第一級毒品者，處六月以上五年以下有期徒刑。
施用第二級毒品者，處三年以下有期徒刑。


司法院資訊處製作；財團法人民間司法改革基金會備份。
